【裁判字號】    97,簡上,471
【裁判日期】    980219
【裁判案由】    偽造文書等
【裁判全文】
臺灣臺南地方法院刑事判決             97年度簡上字第471號
上  訴  人  甲○○
即  被  告
上列上訴人因偽造文書等案件，不服本院97年度簡字第2921號、
中華民國97年10月31日第一審判決（聲請案號：97年度營偵字第
397號），提起上訴，本院管轄之第二審合議庭判決如下：
    主  文
上訴駁回。
甲○○緩刑貳年。
    事實及理由
一、本案經本院審理結果，認第一審以被告甲○○犯刑法第337
    條之侵占離本人所持有物罪、刑法第216條、第210條行使偽
    造私文書及刑法第339條第1項詐欺取財罪。且認被告「行使
    偽造簽帳單」及「詐欺財物」，客觀上係以一行為同時進行
    二犯罪構成要件，無法區分，符合法律上「一行為」之概念
    ，是被告以一行為，同時觸犯行使偽造私文書罪及詐欺取財
    罪，應論以想像競合犯，並依刑法第55條規定，從一重之行
    使偽造私文書罪處斷，而就被告所犯侵占離本人所持有之物
    及行使偽造私文書二罪予以分論併罰。並審酌被告明知所拾
    得之信用卡，屬脫離本人所持有之物，竟據為己有，且又進
    一步冒用持卡人之名義持卡消費，殊為不該，惟被告尚無前
    科，素行良好，犯後業已坦認犯行，所詐得財物價值新臺幣
    （下同）1,230元，並非十分鉅大等節，就侵占離本人所持
    有之物罪部分科處罰金5,000元，就行使偽造私文書罪部分
    量處有期徒刑三月，並分別諭知易服勞役及易科罰金之折算
    標準，復依刑法第219條之規定沒收信用卡簽帳單上偽造之
    「乙○○」署押一枚。其認事、用法均無不當，量刑亦稱妥
    適，應予維持。除犯罪事實部分關於「拾獲乙○○所有而遺
    失之安泰銀行信用卡」之記載應更正為「拾獲乙○○所有因
    遭竊而離其本人持有之安泰銀行信用卡」外，餘並引用第一
    審判決書記載之事實、證據（如附件）。
二、被告上訴意旨未指出原審判決有何不當，僅請求量處較輕度
    刑或諭知緩刑之判決，為無理由，應予駁回。
三、末查被告前未曾受有期徒刑以上刑之宣告，有臺灣高等法院
    被告全國前案紀錄表及法務部刑案資料查註紀錄表附卷可稽
    。其於行為後，已與被害人乙○○達成民事和解，並給付被
    害人50,000元財產與精神上損害賠償，有和解書原本在卷可
    查；且被告雖罹有中度聽障、並領有列障手冊（此經本院受
    命法官查核屬實），猶能長年任職於台南縣私立永靜教養院
    從事特殊教育工作（亦有該機構出具之員工在職證明書可按
    ），核屬對社會具有正面意義及積極貢獻之人。是本院認被
    告經此偵、審程序，應知警惕，信無再犯之虞，其宣告之刑
    以暫不執行為適當，爰諭知被告緩刑二年，以啟自新，並謀
    衡平。
據上論斷，應依刑事訴訟法第455條之1第1項、第3項、第368條
、第373條，刑法第74條第1項第1款，判決如主文。
本案經檢察官黃裕堯到庭執行職務
中    華    民    國    98    年    2     月    19    日
                  刑事第十庭    審判長法  官  鄭文祺
                                      法  官  陳振謙
                                      法  官  陳欽賢
以上正本證明與原本無異。
本件不得上訴。
                                      書記官  洪培綺
中    華    民    國    98    年    2     月    19    日


司法院資訊處製作；財團法人民間司法改革基金會備份。
